【裁判字號】    97,易,297
【裁判日期】    970725
【裁判案由】    竊盜
【裁判全文】
臺灣新竹地方法院刑事判決               97年度易字第297號
公  訴  人  臺灣新竹地方法院檢察署檢察官
被      告  甲○○
上列被告因竊盜案件，經檢察官聲請簡易判決處刑（96年度偵字
第6090號），本院認不應以簡易判決處刑，改依通常程序審理，
被告於本院準備程序為有罪之陳述，經本院裁定行簡式審判程序
審理，並判決如下：
    主    文
甲○○共同竊盜，累犯，處有期徒刑陸月，如易科罰金，以新臺
幣壹仟元折算壹日。
    事    實
一、
(一)、甲○○素行不佳，曾有竊盜、妨害公務等前科紀錄，最近乙
    次係：(1)於民國89年間，因連續施用第二級毒品案件，經本
    院以89年度竹北簡字第233號判決判處有期徒刑6月確定，又
    因收受贓物、搬運贓物等案件，經本院以92年度竹簡字第61
    8號判決判處有期徒刑6月、6月，應執行有期徒刑1年確定，
    上開3 罪並經本院以93年度聲字第16號裁定定應執行刑為有
    期徒刑1年6月確定；(2)復於92年間因妨害風化案件，經臺灣
    桃園地方法院以92年度簡上字第358號判決判處有期徒刑4月
    確定；(3)再於93年間因施用第二級毒品案件，經本院以93年
    度易字第262號判決判處有期徒刑7月確定。前揭(1)、(2)、(3)
    所示案件經接續執行，於94年11月25日縮刑期滿執行完畢。
(二)、詎甲○○仍不知悛悔，與真實姓名年籍不詳、綽號「阿興」
    之成年男子（下稱「阿興」）基於意圖為自己不法所有之犯
    意聯絡，於96年9 月27日尚屬日間之下午4、5時許，一同前
    往乙○○位在新竹縣湖口鄉湖口村19鄰埔心22之3 號住處外
    ，由「阿興」乘該址大門疏未上鎖之際開啟後，與甲○○相
    偕侵入屋內（無故侵入他人住宅部分未據告訴），共同徒手
    竊取乙○○所有置於該處之釘槍乙支、修邊機乙臺、刨刀乙
    支、空壓機乙臺、切管機乙臺、木工切機乙臺等物（價值約
    新臺幣【下同】2萬元），得手後2人旋即逃離現場，並將上
    開竊得之機具分2 次先後持至新竹縣湖口鄉○○路與中正路
    口，由甲○○具名以共4,500 元之代價販售予不知情之中古
    五金買賣流動攤商張瑞雄（另經檢察官為不起訴處分）。嗣
    於96年9月29日下午1時許，乙○○駕車行經新竹縣湖口鄉○
    ○路127 巷口時，發現張瑞雄在路邊擺攤陳列之前開空壓機
    、切管機及木工切機均為其失竊之物，隨即報警處理，經警
    依張瑞雄留存之收購切結資料通知甲○○到案說明，始循線
    查悉上情（空壓機、切管機及木工切機業經張瑞雄領回）。
二、案經乙○○訴由新竹縣政府警察局竹北分局報告臺灣新竹地
    方法院檢察署檢察官偵查聲請簡易判決處刑。
    理    由
一、本件被告甲○○所犯普通竊盜罪，係非死刑、無期徒刑、最
    輕本刑為3 年以上有期徒刑之罪，或高等法院管轄第一審之
    案件，被告於本院準備程序進行中，就被訴事實為有罪之陳
    述，經本院認合於刑事訴訟法第273條之1第1 項之規定，裁
    定進行簡式審判程序，合先敘明。
二、上揭犯罪事實，業據被告甲○○於本院準備程序及簡式審判
    程序中坦白承認，核與告訴人乙○○、證人張瑞雄於警詢、
    偵訊時證述情節大致相符（見偵查卷第11至18頁、第36至38
    頁、第63至65頁），此外，復有新竹縣政府警察局竹北分局
    湖鏡派出所受理刑事案件報案三聯單、切結書、贓物認領保
    管單各乙份、現場照片8 張、指認口卡片影本乙紙、中華民
    國96年日出日沒時刻表乙份在卷可稽（見偵查卷第19至25頁
    、本院卷第132至133頁）。足見被告自白內容確與事實相符
    ，可以採信，本案事證已臻明確，被告本件犯行洵堪認定，
    自應依法予以論罪科刑。
三、論罪科刑：
(一)、罪名：核被告甲○○所為，係犯刑法第320條第1項之竊盜罪
    。
(二)、共同正犯：被告與共犯「阿興」間就上開竊盜犯行，具有犯
    意聯絡及行為分擔，應依刑法第28條之規定，均論以共同正
    犯。
(三)、累犯：被告有事實欄一(一)所示前科，有臺灣高等法院被告前
    案紀錄表乙份附卷為憑，其受有期徒刑之執行完畢，5 年內
    再故意犯本件有期徒刑以上之罪，為累犯，應依刑法第47條
    第1項之規定加重其刑。
(四)、量刑：爰審酌被告素行不佳，其正值青壯，不思努力上進，
    對財物之取得不謀以己力而獲取之，竟共同竊取他人財物，
    顯不尊重他人財產權益之犯罪動機、目的，又參酌被告竊盜
    所得財物價值非鉅，造成被害人之損害，兼衡被告於偵查中
    就本案犯罪情節一度猶飾詞狡辯，嗣於本院審理時終坦認全
    部犯行之犯後態度等一切情狀，量處如主文所示之刑，並諭
    知易科罰金之折算標準，以資懲儆。
據上論斷，應依刑事訴訟法第452條、第273條之1第1 項、第299
條第1項前段，刑法第28條、第320條第1項、第47條第1項、第41
條第1項前段，刑法施行法第1條之1第1項、第2 項前段，判決如
主文。
本案經檢察官王唯怡到庭執行職務。
中    華    民    國    97    年    7    月     25    日
                  刑事第三庭  法  官  林惠君
以上正本證明與原本無異。
如不服本判決，應於收受本判決後10日內向本院提出上訴書狀。
上訴書狀應敘述具體理由，未敘述上訴理由者，應於上訴期間屆
滿後20日內補提理由書狀於本院（均須按他造當事人之人數附繕
本，並請勿「逕送上級法院」）。
中    華    民    國    97    年    7    月     25    日
                               書記官  蔣淑君
附錄本案論罪科刑法條：
刑法第320條第1項
意圖為自己或第三人不法之所有，而竊取他人之動產者，為竊盜
罪，處5年以下有期徒刑、拘役或500元以下罰金。


司法院資訊處製作；財團法人民間司法改革基金會備份。
